臺灣高雄地方法院刑事判決　　　　　　　　　　　　九十三年度訴字第二二五九號
　　公　訴　人　臺灣高雄地方法院檢察署檢察官
　　被　　　告　庚○○　男民.
　　指定辯護人　本院公設辯護人　辛○○
右列被告因強盜等案件，經檢察官提起公訴（九十三年度偵字第九五五七號、九十三
年度核退偵字第五四五號），及移送併辦（九十三年度偵字第一五三四二號），本院
判決如左：
    主  文
庚○○共同連續以非法方法，剝奪人之行動自由，處有期徒刑捌月，扣案之手銬壹付
及玩具手槍零件肆件，均沒收；又共同連續意圖為自己不法所有，攜帶兇器，以強暴
至使不能抗拒而取他人之物，處有期徒刑拾年陸月，玫瑰唱片行簽帳單上偽造之「甲○○」署押貳枚、美麗銀樓簽帳單上偽造之「乙○○」署押參枚，均沒收。應執行有
期徒刑拾壹年，扣案之手銬壹付、玩具手槍零件肆件、玫瑰唱片行簽帳單上偽造之「
甲○○」署押貳枚、美麗銀樓簽帳單上偽造之「乙○○」署押參枚，均沒收。
    事  實
一、庚○○與陳順德（於民國九十三年五月二十七日死亡，已經檢察官為不起訴處分
    確定）、洪照南（另經臺灣高等法院高雄分院以九十三年度上訴字第六四七號判
    處有期徒刑六月確定）係朋友關係，三人於九十三年四月十三日凌晨二時許，基
    於侵入住宅之犯意聯絡，未經許可無故進入戊○○、己○○二人位於高雄市○○
    區○○街三十號之一之住宅內，三人進入上開住宅內後為逼問戊○○之妹陳淑貞
    之下落，復基於妨害自由之概括犯意聯絡，由洪照南以陳順德所有之手銬銬住戊○○雙手，庚○○以膠帶將戊○○嘴巴貼住，再由陳順德持玩具手槍（不能證明
    係屬槍砲彈藥刀械管制條例所稱之槍枝）一支敲打戊○○頭部，致其頭部流血，
    以此方式共同剝奪戊○○之行動自由，約達十餘分鐘之久；嗣己○○自外返回家
    中，庚○○、陳順德、洪照南三人即欲強押己○○上車，因己○○用力掙扎，陳
    順德乃命黃照南以同上玩具手槍一把敲打己○○頭部，致其受有前額瘀傷及後頸
    挫傷等傷害，欲以此方式共同剝奪己○○之行動自由，未能得逞。嗣因警方據報
    到場，三人隨即逃離現場，為警在現場扣得損壞之手銬一付及散落之玩具手槍零
    件四件。
二、庚○○另與陳順德基於意圖為自己不法所有之犯意聯絡，於九十三年四月二日凌
    晨二時三十分許，在高雄市○○○路○路旁，見甲○○因酒醉而將所駕駛之車牌
    號碼ＹＺ─五八三五號自用小客車停在該處休息，庚○○與陳順德見有機可趁，
    由陳順德打開駕駛座車門，將甲○○強行拉出押入後座，再由庚○○以繩子綑綁
    甲○○雙手，並毆打甲○○之頭部、胸部，以此強暴之方式，致使甲○○不能抗
    拒，而取走甲○○身上之皮包【內有現金新台幣（下同）三千元、中國信託銀行
    信用卡、第一銀行信用卡、中國國際商業銀行信用卡、駕駛執照、行車執照、身
    分證、支票五張】、ＯＫＷＡＰ牌行動電話（門號0000000000號）一
    支等物，再由陳順德駕駛前開強盜所得之甲○○自用小客車往燕巢方向行駛，途
    中因逼問甲○○信用卡未著，而提議由甲○○返回家中取款，而於同日上午六時
    許，至高雄市三民區○○○路四七三巷十六號甲○○住處，甲○○一下車見其妻
    壬○○在屋外即佯裝昏倒，陳順德與庚○○見狀旋即駕駛上開強盜所得之自用小
    客車逃逸。又陳順德與庚○○強盜上開自用小客車後，旋即於九十三年四月五日
    十二時三十七分零五秒起至十四時五十一分十六秒止，陸續以公用電話撥打壬○○所有行動電話0000000000號，揚言如欲取回則需匯款十萬元至陳順
    德帳號00000000000000000號郵局帳戶內，否則即不予返還車
    輛等語，壬○○聽聞後因畏懼而報警究辦，並未匯款而未得逞。又庚○○強盜所
    得上開甲○○之中國信託銀行信用卡（卡號0000000000000000
    號）後，復基於意圖為自己不法所有及行駛偽造私文書之犯意，於九十三年四月
    三日十二時許，持上開信用卡至高雄市○○路玫瑰唱片行，購買ＣＤ（價值一千
    三百五十二元）後出示上開信用卡，使唱片行人員誤信持卡人庚○○即為甲○○
    本人而允其以刷卡方式購買，並在簽帳單上持卡人簽名欄內，偽造「甲○○」之
    署押於一式二聯式消費簽帳單上（第一聯持卡人存根聯，第二聯商店存根聯），
    作成不實之簽帳單持向店員行使，致該唱片行之人誤信前開偽造之簽帳單即為甲○○本人已在玫瑰唱片行消費如簽帳單所載之金額，並同意依照信用卡使用規定
    ，一經使用或訂購商品，按所示之全部金額付款予中國信託銀行，使玫瑰唱片行
    可轉向中國信託銀行請款，而允其簽帳消費並交付上開ＣＤ，足生損害於甲○○
    、中國信託銀行及玫瑰唱片行。
三、庚○○與陳順德復承上開意圖為自己不法所有之犯意聯絡，於九十三年五月五日
    晚間九時許，在高雄縣田寮鄉○○路與崗南路交岔路口往南三十公尺之路旁，見
    乙○○將所駕駛之車牌號碼Ｊ四─九四七七號自用小客車停在該處休息，庚○○
    與陳順德見有機可趁，竟各持對人之生命、身體、安全足以構成威脅，足供兇器
    使用之玩具手槍（未扣案，不能證明係屬槍砲彈藥刀械管制條例所稱之槍枝）各
    一支，先由陳順德持槍進入右前座抵住乙○○，再由庚○○持槍將乙○○押往後
    座看管，並將乙○○放置在車上之紅襯衫撕破（毀損部分未據告訴），用以將乙○○之嘴巴及雙手綁住，以此強暴之方式，致使乙○○不能抗拒，而取走乙○○
    身上之諾基亞牌三三一○型之行動電話一支、現金四百元及置放在車內之台新銀
    行信用卡、現金卡、臺灣中小企業銀行金融卡、誠泰銀行金融卡、中華商業銀行
    信用卡、駕駛執照、行車執照、乙○○之履歷表、現金五千元等物，再由陳順德
    駕駛前開強盜所得之乙○○自小客車往岡山方向行駛，於翌日凌晨二時十四分，
    行經高雄縣岡山鎮○○路一四五號誠泰銀行岡山簡易分行，由陳順德依乙○○所
    告知之密碼，持乙○○所有之誠泰銀行金融卡下車至該銀行之提款機，以在該銀
    行提款機按該金融卡所設定之密碼之不正方法，由該銀行之自動付款設備取得現
    金一千元，得手後又駕駛上開自用小客車，至高雄縣岡山鎮○○路九七號台新銀
    行岡山分行，由庚○○持乙○○所有之台新銀行現金卡，至該銀行之提款機預借
    現金，嗣因系統錯誤致未得逞。陳順德又駕駛上開自用小客車至小崗山大世界國
    際村旁廢棄廁所始讓乙○○下車，並將前開強盜所得之乙○○自小客車駛離，陳
    順德並分給庚○○現金五百元及台新銀行信用卡、現金卡、中華商業銀行信用卡
    、乙○○之履歷表等物。庚○○分得上開強盜所得之中華商業銀行信用卡（卡號
    0000000000000000號）後，復基於意圖為自己不法所有及行使
    偽造私文書之概括犯意，先於九十三年五月七日下午三時許，持上開信用卡至高
    雄市○○區○○街一七五號美麗銀樓，購買黃金項鍊一條（價值一萬六千七百元
    ）後出示上開信用卡，使銀樓負責人黃林美伶誤信持卡人庚○○即為乙○○本人
    而允其以刷卡方式購買，並在簽帳單上持卡人簽名欄內，偽造「乙○○」之署押
    於一式三聯式消費簽帳單上（一份由顧客留存、一份由特約商店留存、一份由發
    卡銀行留存），作成不實之簽帳單持向黃林美伶行使，使黃林美伶誤信前開偽造
    之簽帳單即為乙○○本人已在美麗銀樓消費如簽帳單所載之金額，並同意依照信
    用卡使用規定，一經使用或訂購商品，按所示之全部金額付款予中華商業銀行，
    致美麗銀樓可轉向中華商業銀行請款，而允其簽帳消費並交付上開金項鍊一條，
    足生損害於乙○○、中華商業銀行及美麗銀樓，庚○○詐得該金項鍊後，旋即轉
    售予高雄市○○區○○路七十之二號「建成銀樓」後，得款供己花用。庚○○復
    承上開詐欺之犯意，又於翌日下午五時許，至上開美麗銀樓，以上開相同之方法
    ，欲詐購黃金手鍊一條（價值八千元），然因中華商業銀行發覺有異而拒絕交易
    ，並報警處理而未得逞，庚○○旋即為據報到場處理之警員當場查獲，並扣得乙○○所有之中華商業銀行信用卡、台新銀行信用卡、現金卡及乙○○之履歷表。
四、案經戊○○、己○○（無故侵入住宅及傷害部分）訴由高雄市政府警察局鼓山分
    局，甲○○（傷害部分）訴由高雄市政府警察局左營分局，及高雄市政府警察局
    鹽埕分局分別報請臺灣高雄地方法院檢察署檢察官偵查起訴暨移送併案審理。
    理　由
一、右揭事實欄一、三之事實，業據被告庚○○於警詢、偵查中及本院審理時坦承不
    諱，核與證人即被害人己○○、乙○○於本院審理時所證述之情節相符，並據證
    人即美麗銀樓負責人黃林美伶於偵查中證述明確，復有被害人乙○○誠泰銀行存
    款帳戶存提交易明細查詢單、贓物認領保管收據、美麗銀樓簽帳單、原料金買進
    登記簿各一份在卷可稽，並有扣案之手銬一付、玩具手槍零件四件可資佐證，此
    部分事證明確，被告此部分犯行堪以認定。
二、訊據被告就事實欄二之犯行，固坦承有持被害人甲○○之中國信託銀行信用卡至
    玫瑰唱片行刷卡消費，並偽造被害人甲○○之署押於簽帳單上之事實，惟矢口否
    認有何強盜、恐嚇取財之犯行，辯稱：並沒有參與本件強盜及恐嚇取財之犯行，
    被害人甲○○之行動電話係陳順德賣給伊的，中國信託銀行之信用卡係陳順德說
    沒有用才拿給伊的云云。經查，右揭事實欄二就被害人甲○○如何遭強盜及脫困
    ，被害人壬○○事後接到恐嚇取財之電話等情，業據證人即被害人甲○○、壬○○分別於偵查及本院審理時證述綦詳，復有高雄榮民總醫院診斷證明書（見左營
    分局卷第七十一頁）、被害人甲○○所使用門號0000000000號行動電
    話之雙向通聯資料查詢表（見左營分局卷第五十五頁）、被害人壬○○所使用門
    號0000000000號行動電話之雙向通聯資料查詢表（見左營分局卷第五
    十六頁）、玫瑰唱片行簽帳單（見九十三年度偵字第七三九二號卷第七十四頁）
    各一份在卷可稽，且經偵查中及本院審理時由證人甲○○、壬○○當庭指認被告
    確係參與本件強盜犯行之人無訛。雖被害人甲○○、壬○○於警詢中均曾一致指
    認案外人丙○○（業經檢察官為不起訴處分確定）即為本件強盜之歹徒，然證人
    壬○○於本院審理時證稱：伊是從外面走過去稍微看了一下，沒有停留很久，只
    有幾秒鐘等語（見本院卷第一四八頁），證人甲○○於本院審理時證述：當天晚
    上大概是八、九點的時候，距離被指認的人很遠，伊在牆角，被指認之人在偵訊
    室裡面，伊沒有仔細看，看不太清楚等語（見本院卷第一五一頁），而證人丙○○於本院審理時亦證稱：伊是直接站起來，並沒有看到被害人，警察沒有跟伊說
    有人要指認，伊也不知道被害人在指認等語（見本院卷第一六一頁、第一六二頁
    ），是證人甲○○與壬○○於警局所為之指認過程，明顯與規定有所不符，則此
    一指認之正確性即值懷疑，自應以證人甲○○及壬○○於偵查中及本院審理時所
    指認者為可採。又觀諸被害人甲○○上開所使用門號0000000000號行
    動電話之雙向通聯資料查詢表所示，歹徒係於九十三年四月二日上午五時五十五
    分以甲○○所使用之上開行動電話撥打甲○○住處之室內電話，另於同日上午六
    時三十四分以甲○○所使用之上開行動電話撥打丙○○所使用之門號00000
    00000號行動電話，而據證人丙○○於本院審理時證稱：該通電話係被告打
    給伊的等語（見本院卷第一五九頁），被告於本院審理時亦供稱：該行動電話係
    伊向陳順德以三、四千元購買的等語（見本院卷第一八五頁至第一八六頁），然
    依上開雙向通聯資料所示，陳順德是否有可能於案發後三十分鐘內即將強盜所得
    之行動電話旋即轉賣予被告之理，且證人丙○○於本院審理時證稱：被告找伊出
    去，是因為被告欠伊錢，要刷卡買東西抵債等語（見本院卷第一六一頁），則被
    告是否尚有資力向陳順德購買行動電話，亦非無疑。另證人丙○○於檢察官向本
    院聲請羈押丙○○時，丙○○於本院訊問時供稱：庚○○有說他把甲○○打得很
    慘等語（見本院九十三年度聲羈字第二三六號卷第六頁），顯見被告確有參與強
    盜、恐嚇取財之犯行無訛，是被告前開所辯，顯係卸責之詞，不足採信。此部分
    事證明確，被告就事實欄二之犯行亦洵堪認定。
三、論罪科刑部分：
　　(一)事實一部分：被告以非法方法剝奪被害人戊○○行動自由之行為，係犯刑法第
      三百零二條第一項之剝奪他人行動自由罪；其以非法方法剝奪被害人己○○行
      動自由未遂之行為，係犯同法第三百零二條第三項、第一項之剝奪他人行動自
      由未遂罪。其無故侵入被害人住宅之行為，係犯同法第三百零六條第一項之無
      故侵入住宅罪。至於被告之施強暴行為固使告訴人戊○○、己○○受傷，然衡
      酌被告整個施強暴剝奪行動自由之手段過程，及依其傷勢程度，客觀上應非係
      另行基於傷害故意而特意為之，依其性質應係施強暴之當然結果範圍，應無刑
      法第二百七十七條第一項之適用（最高法院三十年度上字第三七０一號判例參
      照）。另按共同正犯之意思聯絡，不限於事前有所協議，其於行為當時，基於
      相互之認識，以共同犯罪之意思參與者，亦無礙於共同正犯之成立；且其表示
      之方法，亦不以明示通謀為必要，即相互間有默示之合致，亦無不可（最高法
      院七十三年度台上字第一八八六號、七十三年度台上字第二三六四號判例參照
      ），本件被告與陳順德、洪照南間，對於上開犯行，顯有相互之認識，並有默
      示之合致甚明，是被告與其等就上開二罪，有犯意聯絡及行為之分擔，應論以
      共同正犯。被告所犯一次剝奪他人行動自由既遂、一次剝奪他人行動自由未遂
      之行為，時間緊接，所犯構成要件相同，顯係出於概括之犯意反覆為之，為連
      續犯，應依情節較重之以非法方法剝奪人之行動自由既遂論以一罪，並加重其
      刑。又被告無故侵入住宅之行為各與非法剝奪林志韋行動自由既遂、剝奪己○○之行動自由未遂有牽連關係，均應從一重論處。
    (二)事實二部分：被告強盜被害人甲○○之所為，係犯刑法第三百二十八條第一項
      之普通強盜罪。至於被告之施強暴行為固使告訴人甲○○受傷，然衡酌被告整
      個強盜之手段過程，及依其傷勢程度，客觀上應非係另行基於傷害故意而特意
      為之，依其性質應係施強暴之當然結果範圍，應無刑法第二百七十七條第一項
      之適用。另按刑法之恐嚇取財罪，其既遂、未遂之區別，以使人交付之所有物
      有無交付，即犯人是否得財為標準，如已實行恐嚇尚未得財，即被捕獲，自係
      著手於犯罪之實行而未遂，應論以恐嚇未遂之罪，此有最高法院二十二年非字
      第一一二號判例可資參照。被告以所強盜之自用小客車，恐嚇被害人壬○○交
      付贖款，已屬恐嚇取財行為之著手，然因被害人事先向警方報案而未匯款，致
      未至取得財物之結果，為未遂，核被告所為，係犯刑法第三百四十六條第三項
      、第一項之恐嚇取財未遂罪；又被告持強盜所得之被害人甲○○所有之中國信
      託銀行信用卡行使偽造署押簽帳購物，使玫瑰唱片行誤以為係被害人持卡消費
      ，而允其簽帳，被告偽造不實之簽帳單私文書後，再持交玫瑰唱片行，主張收
      到貨物之意思表示而行使該偽造私文書之簽帳單，使玫瑰唱片行陷於錯誤，交
      付被告財物，自足以生損害於被害人、發卡銀行及玫瑰唱片行之所為，係犯刑
      法第二百十六條、第二百十條行使偽造私文書罪、第三百三十九條第一項之詐
      欺取財罪。被告與陳順德間，就上開強盜及恐嚇取財之犯行，有犯意之聯絡及
      行為之分擔，為共同正犯（至於被告持信用卡刷卡消費部分，因係被告單獨為
      之，故非共同正犯）。又被告偽造「甲○○」之署押為偽造私文書之部分行為
      ，不另論罪，偽造私文書後，復持以行使，偽造之低度行為為行使之高度行為
      所吸收，僅論以行使之罪。被告所犯前開各罪間，有方法結果之牽連關係，應
      從一重以普通強盜罪論處。檢察官雖未就事實二之犯行提起公訴，惟與檢察官
      所起訴之事實三部分，有連續犯之裁判上一罪關係，基於審判不可分原則，本
      院自應併予審究。
    (三)事實三部分：按刑法攜帶兇器強盜罪之所稱之兇器，種類並無限制，凡客觀上
      足以對人之生命、身體、安全構成威脅，具有危險性之兇器均屬之，且祇須強
      盜時攜帶此種具有危險性之兇器為已足，並不以使用為必要，被告強盜時攜帶
      之玩具手槍用以毃擊人體亦足以對人之生命、身體構成危害，應屬兇器之一種
      。是核被告與陳順德攜帶兇器強盜被害人乙○○，並持被害人乙○○之誠泰銀
      行金融卡，在銀行提款機按乙○○所有金融卡所設定之密碼之不正方法，由銀
      行之自動付款設備取得現金之行為，係犯刑法第三百三十條第一項之加重強盜
      罪（起訴書誤載為第三百二十五條第一項，業經公訴人於本院審理時當庭更正
      為第三百二十八條第一項，並變更起訴法條為第三百三十條第一項，本院自毋
      庸再予以變更）及同法第三百三十九條之二第一項之由自動付款設備詐財罪。
      被告持所強盜而得被害人乙○○所有之中華商業銀行信用卡行使偽造署押簽帳
      購物，使美麗銀樓誤以為係被害人持卡消費，而允其簽帳，被告偽造不實之簽
      帳單私文書後，再持交美麗銀樓，主張收到貨物之意思表示而行使該偽造私文
      書之簽帳單，致美麗銀樓陷於錯誤，交付被告財物，自足以生損害於被害人、
      發卡銀行及美麗銀樓之行為，係犯刑法第二百十六條、第二百十條行使偽造私
      文書罪、第三百三十九條第一項之詐欺取財罪。另被告嗣後再以相同之手法詐
      騙美麗銀樓而未遂之行為，係犯刑法第三百三十九條第三項、第一項之詐欺取
      財未遂罪。被告與陳順德間，就上開加重強盜及由自動付款設備詐財之犯行，
      有犯意之聯絡及行為之分擔，為共同正犯（至於被告持信用卡刷卡消費部分，
      因係被告單獨為之，故非共同正犯）。又被告偽造「乙○○」之署押為偽造私
      文書之部分行為，不另論罪，偽造私文書後，復持以行使，偽造之低度行為為
      行使之高度行為所吸收，僅論以行使之罪。被告所犯一次詐欺取財既遂、一次
      詐欺取財未遂之行為，時間緊接，所犯構成要件相同，顯係出於概括之犯意反
      覆為之，為連續犯，應依情節較重之詐欺取財既遂論以一罪。被告所犯前開各
      罪間，有方法結果之牽連犯關係，應從一重以加重強盜罪論處。
    (四)被告先後所為普通強盜及加重強盜之犯行，時間緊接，所犯構成要件相同，顯
      係出於概括之犯意反覆為之，為連續犯，應從一重之加重強盜罪處斷。被告所
      犯前開以非法方法剝奪人之行動自由及加重強盜間，犯意各別，行為互殊，應
      予分論併罰。
    (五)審酌被告正值青壯，不圖上進，率爾以暴力解決事情，並強盜他人財物，危害
      社會治安甚鉅，惡性非輕，惟念被告犯後坦承大部分犯行，尚知悔悟，態度良
      好及被害人所受之損害等一切情狀，分別量處如主文所示之刑，並定其應執行
      之刑，以資懲儆。扣案之手銬一付及玩具手槍零件四件，均係供被告共同為事
      實一犯罪所用之物，且為共犯陳順德所有，業據被告供承在卷，基於共同犯罪
      行為應由共犯各負全部責任之理論，依刑法第三十八條第一項第二款規定，併
      予宣告沒收；另玫瑰唱片行簽帳單（一式二聯）上偽造之「甲○○」署押二枚
      及美麗銀樓簽帳單（一式三聯）上偽造之「乙○○」署押三枚，雖均未扣案，
      然亦不能證明業已滅失，應依刑法第二百十九條之規定，併予宣告沒收。至被
      告偽造之玫瑰唱片行（商店存根聯）、美麗銀樓簽帳單（特約商店留存聯、發
      卡銀行留存聯），已分別交付予各特約商店及發卡銀行收執，均非屬被告所有
      之物，故不另為沒收之諭知，併此敘明；被告收執之顧客存根聯，因未扣案，
      且非屬應沒收之物，為免將來執行之困難，爰不另為沒收之諭知。另供事實三
      犯罪所用之玩具手槍，因未扣案，且無證據證明確屬槍砲彈藥刀械管制條例所
      列管之槍枝，為免將來執行之困難，故不另為沒收之諭知，附此敘明。
據上論斷，應依刑事訴訟法第二百九十九條第一項前段，刑法第二十八條、第五十六
條、第三百零二條第一項、第三百零六條第一項、刑法第三百三十條第一項、第二百
十六條、第二百十條、第三百三十九條第一項、第三百三十九條之二第一項、第三百
四十六條第一項、第三項、第五十五條、第五十一條第五款、第二百十九條、第三十
八條第一項第二款，罰金罰鍰提高標準條例第一條前段，判決如主文。
本案經檢察官丁○○到庭執行職務。
中　　　華　　　民　　　國　　九十四　　年　　　二　　　月　　二十五　　日
                                    臺灣高雄地方法院刑事第三庭
                                        審判長法  官   黃建榮
                                              法  官   陳威龍
                                              法  官   陳玉聰
右正本證明與原本無異。
如不服本判決，應於收受送達後十日內向本院提出上訴書狀。
    　　　　　　　　　　　　　　　　　　　　　書記官   鄭淑臻
中　　　華　　　民　　　國　　九十四　　年　　　二　　　月　　二十五　　日
附錄本判決論罪科刑法條全文：
刑法第三百零二條第一項
私行拘禁或以其他非法方法，剝奪人之行動自由者，處五年以下有期徒刑、拘役或三
百元以下罰金。
刑法第三百零六條第一項
無故侵入他人住宅、建築物或附連圍繞之土地或船艦者，處一年以下有期徒刑、拘役
或三百元以下罰金。
刑法第二百十條
偽造、變造私文書，足以生損害於公眾或他人者，處五年以下有期徒刑。
刑法第二百十六條
行使第二百十條至第二百十五條之文書者，依偽造、變造文書或登載不實事項或使登
載不實事項之規定處斷。
刑法第三百三十條第一項
犯強盜罪而有第三百二十一條第一項各款情形之一者，處七年以上有期徒刑。
刑法第三百三十九條第一項
意圖為自己或第三人不法之所有，以詐術使人將本人或第三人之物交付者，處五年以
下有期徒刑、拘役或科或併科一千元以下罰金。
刑法第三百三十九條之二第一項
意圖為自己或第三人不法之所有，以不正方法由自動付款設備取得他人之物者，處三
年以下有期徒刑、拘役或一萬元以下罰金。
第三百四十六條
意圖為自己或第三人不法之所有，以恐嚇使人將本人或第三人之物交付者
，處六月以上五年以下有期徒刑，得併科一千元以下罰金。
以前項方法得財產上不法之利益，或使第三人得之者，亦同。
前二項之未遂犯罰之。
